【裁判字號】    92,訴,783
【裁判日期】    920717
【裁判案由】    清償消費款
【裁判全文】
臺灣臺南地方法院民事判決  九十二年度訴字第七八三號
    原      告  第一商業銀行股份有限公司大灣分行
    法定代理人  戊○○
    訴訟代理人  甲○○
    被      告  丙○○
                            .
                            身.
                乙○○      住.
                            .
                            身.
                丁○○      住.
                            .
                            身.
右當事人間請求清償消費款事件，本院判決如左：
    主    文
被告應連帶給付原告新台幣伍拾萬柒仟參佰肆拾陸元，及其中新台幣肆拾伍萬柒仟零
陸拾捌元，自民國九十二年二月一日起至清償日止，按週年利率百分之十八點二五計
算之利息，並按月加計新台幣陸佰元之違約金。
訴訟費用由被告連帶負擔。
    事      實
甲、原告方面：
  一、聲明：求為判決如主文所示。
  二、陳述：
    （一）被告丙○○、乙○○分別於民國八十五年九月十四日及八十六年十二月十
          六日邀同被告丁○○擔任連帶保證人，與原告間訂立信用卡使用契約，共
          用信用額度新台幣（下同）四十五萬元，並分別領用威士國際信用卡正本
          、附卡，被告丙○○、乙○○依約即得於原告之特約商店簽帳消費，且被
          告均同意當期之應付帳款應於當期繳款截止日前繳付原告，但被告倘選擇
          以循環信用方式繳款者，則應於於當期繳款截止日前繳付最低應繳金額以
          上予原告，而雙方原訂立之信用卡使用契約約定條款第十五條二項約定雖
          載明：持卡人即被告如未於每月繳款截止日前付清當期最低應繳金額或遲
          誤繳款期限者，除應依第十五條第三項約定自該筆簽帳款入帳日起按年息
          百分之十八點二五計付循環利息外，另應計付循環信用利息百分之十計算
          之違約金等語，惟該約定條款業已於九十年五月停止適用，改採九十年五
          月修訂版之信用卡約定條款，其中第十五條第四項約定修訂為「持卡人如
          未於每月繳款截止日前付清當期最低應繳金額或遲誤繳款期限者，仍應依
          第三項約定計付循環信用利息，並同意貴行得依本月款收取違約金，各帳
          單週期之違約金之計算方式為按月計付逾期手續費（即違約金）：１、延
          滯第一個月當月計付逾期手續費一百五十元。２、延滯第二個月當月計付
          逾期手續費三百元，３、延滯第三個月以上者每月計付逾期手續費六百元
          。」，嗣並經原告將該新版之約定條款隨同通知書寄發給被告，而通知書
          亦明確記載：若持卡人不接受該新約定條款，則將信用卡剪斷寄還原告，
          若繼續使用信用卡則視同接受該新約定條款之意旨，茲因被告迄仍繼續使
          用信用卡，依約已視同接受該約定條款甚明；且參酌前揭新舊版約定條款
          第十五條約定之差異僅在於違約金之計付方式不同，就本件被告積欠消費
          消費款金額高達四十五萬七千零陸拾八元，依新版約定條款違約金為按月
          繳付六百元，較舊版約定條款計算之違約金為按月繳付六百九十五元為低
          ，對被告應屬有利，尤應認被告確已接受新版約定條款，是本件信用消費
          款之違約金部分自應依九十年五月新版約定條款第十五條第四項約定計算
          。
    （二）經查，被告丙○○、乙○○使用系爭信用卡之消費帳款自九十一年八月起
          即未依約定之金額繳納，截至九十二年二月一日止，渠等共積欠消費帳款
          四十五萬七千零六十八元，逾期利息、手續費及違約金共五萬二百七十八
          元，合計為五十萬七千三百四十六元，被告丙○○、乙○○、丁○○三人
          自應就系爭信用卡消費款負連帶清償責任，嗣屢經催討，均未獲置理，為
          此提起本件訴訟。
  三、證據：提出信用卡申請書原本二份、約定條款原本一份、信用卡消費明細九份
      、約定條款二份（均影本）為證。
乙、被告方面：
    被告均未於言詞辯論期日到場，亦未提出書狀作何聲明或陳述。
    理      由
一、本件被告均未於言詞辯論期日到場，核無民事訴訟法第三百八十六條列各款情形
    ，應依原告之聲請，由其一造辯論而為判決。
二、本件原告主張：被告丙○○、乙○○分別於八十五年九月十四日及八十六年十二
    月十六日邀同被告丁○○擔任連帶保證人，與原告間訂立信用卡使用契約，共用
    信用額度四十五萬元，並分別領用威士國際信用卡正本、附卡，被告丙○○、乙○○依約即得於原告之特約商店簽帳消費，且被告均同意當期之應付帳款應於當
    期繳款截止日前繳付原告，但被告倘選擇以循環信用方式繳款者，則應於於當期
    繳款截止日前繳付最低應繳金額以上予原告，而雙方原訂立之信用卡使用契約約
    定條款第十五條二項約定雖載明：持卡人即被告如未於每月繳款截止日前付清當
    期最低應繳金額或遲誤繳款期限者，除應依第十五條第三項約定自該筆簽帳款入
    帳日起按年息百分之十八點二五計付循環利息外，另應計付循環信用利息百分之
    十計算之違約金等語，惟該約定條款業已於九十年五月停止適用，改採九十年五
    月修訂版之信用卡約定條款，其中第十五條第四項約定修訂為「持卡人如未於每
    月繳款截止日前付清當期最低應繳金額或遲誤繳款期限者，仍應依第三項約定計
    付循環信用利息，並同意貴行得依本月款收取違約金，各帳單週期之違約金之計
    算方式為按月計付逾期手續費（即違約金）：１、延滯第一個月當月計付逾期手
    續費一百五十元。２、延滯第二個月當月計付逾期手續費三百元，３、延滯第三
    個月以上者每月計付逾期手續費六百元。」，嗣並經原告將該新版之約定條款隨
    同通知書寄發給被告，而通知書亦明確記載：若持卡人不接受該新約定條款，則
    將信用卡剪斷寄還原告，若繼續使用信用卡則視同接受該新約定條款之意旨，茲
    因被告迄仍繼續使用信用卡，依約已視同接受該約定條款甚明；且參酌前揭新舊
    版約定條款第十五條約定之差異僅在於違約金之計付方式不同，就本件被告積欠
    消費款金額高達四十五萬七千零六十八元，依新版約定條款違約金為按月繳付六
    百元，較舊版約定條款計算之違約金為按月繳付六百九十五元為低，對被告應屬
    有利，尤應認被告確已接受新版約定條款，是本件信用消費款之違約金部分自應
    依九十年五月新版約定條款第十五條第四項約定計算，詎被告丙○○、乙○○使
    用系爭信用卡之消費帳款自九十一年八月起即未依約定之金額繳納，截至九十二
    年二月一日止，渠等共積欠消費帳款四十五萬七千零六十八元，逾期利息、手續
    費及違約金共五萬二百七十八元，合計為五十萬七千三百四十六元等情，業據其
    提出信用卡申請書原本、約定條款、信用卡消費明細等件為證，而被告均未於言
    詞辯論期日到場爭執，亦未提出任何書狀供本院審酌；且經核原告提出之前揭新
    舊版信用卡約定條款，其中第十五條約定關於違約金之約定，按原告積欠之消費
    款金額四十五萬七千零六十八元，依舊版約定計算其違約金數額為按月繳付六百
    九十五元（計算式為：４５７０６８Ｘ１８‧２５％Ｘ１０％＝６９５（元以下
    捨去）），確以新版約定條款第十五條第四項約定之違約金六百元，對被告較為
    有利，綜上證據調查結果，應堪認原告主張之上開事實為真正。
三、從而，原告依消費借貸契約及連帶保證契約之法律關係，請求被告連帶給付五十
    萬七千三百四十六元，及其中四十五萬七千零六十八元，自九十二年二月一日起
    至清償日止，按週年利率百分之十八點二五計算之利息，並按月加計六百元之違
    約金，即屬有據，應予准許。
四、據上論結，本件原告之訴為有理由，依民事訴訟法第三百八十五條第一項前段、
    第八十五條第二項，判決如主文。
中      華      民      國    九十二      年    七      月      十七    日
                                  臺灣臺南地方法院民事第二庭
~B審判長法      官  蔡美美
~B      法      官  楊佳祥
~B      法      官  黃欣怡
右為正本係照原本作成
如對本判決上訴，須於判決送達後廿日內向本院提出上訴狀
中      華      民      國    九十二      年    七      月      十八    日
~B      法院書記官  歐貞妙


司法院資訊處製作；財團法人民間司法改革基金會備份。
